

Ilayadaniela@gmail.com



+54 9 3878516788



llayadani



in Ilayadaniela



Córdoba, Arg.



Artes

Diseño

Márketing

Illustrator

Photoshop

Premiere

After effects

Google Workspace

Redes Sociales



Comunicación asertiva

Iniciativa

Escucha activa

Cultura digital

Creatividad

Flexibilidad

Capacidad resolutiva



INGLÉS - Básico

PORTUGUES - intermedio

Diseñadora Gráfica • Artista visual

Daniela Llaya Cannuni

Artista visual con orientación y especialización en diseño gráfico y márketing digital.

Cuento con experiencia en el ejercicio del diseño, el manejo de redes sociales y creación de contenido.

Mi objetivo y motivación es contribuir con mis conocimientos y habilidades en un empresa que me permita crecer e impulsar mi carrera porfesional.

Actualmente me encuentro formándome como diseñadora UX-UI y licenciada en administración de empresas, con enfoque en márketing.

FORMACIÓN

Licenciatura en Administración de

Universidad Siglo 21 2021 - actualidad

Licenciatura en Artes visuales Universidad Nacional de Córdoba 2014 - 2019

Coderhouse

Carrera de Diseño UX - UI - En curso

Branding - 2022

Luzzi Digital

Community manager - 2022 Facebook & Instagram ads - 2022

Universidad Nacional de La Plata

Generación de visuales - 2020

Mapa de Bits - 2020

Domestika

Estrategia de marca para Instagram con Julieta Tello - 2020 Desarrollo de marca sustentable con Julieta Tello - 2020

Ceicos

Community Manager - 2020

Aguas de la Cañada

Diseño gráfico - 2019

EXPERIENCIA

Tutora de estudiantes de diseño

Coderhouse

2022 - Actualidad

Content manager Nusenovich & Asociados

2021 - Actualidad

Diseñadora Gráfica

Freelance

2019 - actualidad

Artista visual

Freelance 2015 - Actualidad

Community Manager

Freelance

2020 - Actualidad



Como artista visual he realizado exposiciónes y diversos proyectos con los que continúo trabajando actualmente.